臺灣雲林地方法院刑事裁定　　　　　　　100年度撤緩字第5號
聲　請　人　臺灣雲林地方法院檢察署檢察官
受　刑　人　林國煌
上列聲請人因受刑人公共危險等案件（98年度交訴字第30號），
聲請撤銷緩刑宣告（98年執緩字第180號），本院裁定如下：
    主  文
臺灣雲林地方法院九十八年度交訴字第三十號確定判決，關於林
國煌之緩刑宣告撤銷。
    理  由
一、聲請意旨略以：受刑人林國煌因犯公共危險等案件，經本院
    於民國98年9 月30日，以98年度交訴字第30號判決，判處有
    期徒刑7 月，緩刑2 年，並命受刑人應自98年10月3 日起至
    99年9 月3 日止，於每月3 日前支付高詩絜、王乃卉新臺幣
    （下同）8,000 元，於99年10月3 日前支付高詩絜、王乃卉
    4,000 元，該判決並於98年10月22日確定在案。惟受刑人於
    98年10月5 日、同年11月3 日各支付被害人高詩絜、王乃卉
    8,000 元後，迄今已1 年2 月均未再履行緩刑所附之條件，
    足認原宣告之緩刑難收其預期效果，而有執行刑罰之必要。
    爰依刑法第75條之1 第1 項第4 款暨刑事訴訟法第476 條之
    規定，聲請撤銷其緩刑之宣告等語。
二、按緩刑之宣告應撤銷者，由受刑人所在地或其最後住所地之
    地方法院檢察官聲請該法院裁定之，刑事訴訟法第476 條定
    有明文。查本件受刑人林國煌之住所地在雲林縣，有受刑人
    林國煌個人基本資料查詢結果附卷可稽（詳本院卷第8 頁）
    ，則依上開規定，本院就本件檢察官聲請撤銷緩刑案件具有
    管轄權，先予敘明。
三、按緩刑宣告，得斟酌情形，命犯罪行為人向被害人支付相當
    數額之財產或非財產上之損害賠償，刑法第74條第2 項第3
    款定有明文。如受緩刑之宣告而有違反前開條款所定負擔情
    節重大，足認原宣告之緩刑難收其預期效果，而有執行刑罰
    之必要者，得撤銷其宣告，同法第75條之1 第1 項第4 款亦
    有明文。而刑法第75條之1 第1 項第4 款所稱之「違反第74
    條第2 項第3 款所定負擔情節重大」，應不以刑法第75條之
    1 立法理由所示之「受判決人顯有履行負擔之可能，而隱匿
    或處分其財產、故意不履行、無正當事由拒絕履行或顯有逃
    匿之虞」為限，此觀該立法理由最後係記載「等情事」即明
    ，又法院於被害人受有損害之情形，對被告宣告緩刑時，附
    加被告應賠償被害人損失之條件，係期許被告可把握暫不執
    行刑罰之恩惠，持續工作償還被害人損失，倘若被害人所受
    損害大部分均未受填補，且顯已無法期待被告有繼續償還之
    可能時，仍應認為被告「違反緩刑所定負擔情節重大」，於
    此種情形下仍應予以撤銷緩刑之宣告。
四、經查，受刑人前經本院於98年9 月30日，以98年度交訴字第
    30號判決，判處有期徒刑7 月，緩刑2 年，並命受刑人應自
    98年10月3 日起至99年9 月3 日止，於每月3 日前支付被害
    人高詩絜、王乃卉8,000 元，於99年10月3 日前支付被害人
    高詩絜、王乃卉4,000 元，該判決並於98年10月22日確定在
    案，此有卷附之上開判決書及臺灣高等法院被告前案紀錄表
    附卷可參（詳本院卷第2 、6 、7 頁）。又受刑人於上開判
    決後，僅於98年10月5 日、同年11月3 日及同年12月時各支
    付被害人高詩絜、王乃卉8,000 元後，迄今已1 年多均未再
    履行該緩刑所附之條件，也未與被害人聯繫洽談後續緩刑所
    附條件中履行給付賠償之事宜，亦有郵政跨行匯款申請書、
    臺灣雲林地方法院檢察署公務電話紀錄單、辦理附條件緩刑
    分期繳納金額執行進行表、本院洽辦公務電話紀錄單等附卷
    可稽（詳98年度執緩字第180 號卷第16、23、25、26頁、本
    院卷第10頁）。而受刑人經本案執行檢察官傳喚至臺灣雲林
    地方法院檢察署執行科接受訊問時，雖陳稱因沒有工作而無
    收入，故無法繼續給被害人錢等語（詳98年度執緩字第180
    號卷第28頁），然本院前開判決所定之緩刑附加條件，係依
    受刑人與被害人高詩絜、王乃卉於本院民事庭所成立之調解
    筆錄內容而定，此有本院民事庭98年9 月1 日雲院明民福98
    年度司交附民移調字第31號函，及該函所附之調解筆錄附卷
    可參（詳98年度交附民字第75號卷第6 、7 頁），又受刑人
    於本案原審法官訊問其將如何籌措調解成立內容中每個月須
    給付被害人高詩絜、王乃卉之8,000 元時，陳稱將以做工之
    方式來籌措，而本案原審法官亦有當庭向受刑人提醒若未如
    期給付上開款項，緩刑將會被撤銷等語（詳98年度交訴字第
    30號卷第26頁反面、第27頁反面）。是可認受刑人於本院民
    事庭調解成立之內容，應係其衡量自身能力後所承諾之內容
    ，且經原審法官向受刑人為提醒確認，受刑人自不能於判決
    後再以沒有工作而無收入為由不履行，又受刑人至今僅償還
    被害人三期之賠償金額，並已1 年多未再履行緩刑所附之應
    賠償被害人之條件，則受刑人顯已違反其願努力彌補被害人
    損失之承諾，且無法合理期待其繼續履行，則此與本院為前
    開緩刑宣告時，考量受刑人得以工作來籌措賠償金，使被害
    人所受損失獲得適當填補之基礎，已有不同。綜上，足認受
    刑人違反本院98年度交訴字第30號判決依刑法第74條第2 項
    第3 款所定負擔情節重大，是聲請人聲請撤銷受刑人前揭緩
    刑之宣告，核與刑法第75條之1 第1 項第4 款規定相符，應
    予准許。
五、依刑事訴訟法第476 條，刑法第75條之1 第1 項第4 款，裁
    定如主文。
中    華    民    國   100    年    2     月    17    日
                  刑事第四庭  法  官  楊 皓 潔
以上正本證明與原本無異。
如不服本裁定，應於裁定送達後5 日內向本院提出抗告狀（須附
繕本）。
                              書記官  吳 伊 婷
中    華    民    國   100    年    2     月    17    日